臺灣嘉義地方法院刑事判決　　　　　　 94年度簡上字第211號
上　訴　人
即　被　告　乙○○
上列上訴人因恐嚇等案件，不服本院嘉義簡易庭中華民國九十四
年九月八日九十四年度嘉簡字第一０一九號第一審判決（聲請簡
易判決處刑書案號：臺灣嘉義地方法院檢察署九十四年度偵字第
二二五一號），提起上訴，本院管轄之第二審合議庭判決如下：
    主  文
上訴駁回。
乙○○緩刑貳年。
    事  實
一、乙○○與甲○○係鄰居關係，緣乙○○懷疑甲○○以針戳毀
    損其嘉義市○區○○里○○鄰○○路九十九巷五號住家之大
    門，心生不悅，乃於民國九十四年三月十八日下午五時許，
    至隔鄰嘉義市○區○○里○○鄰○○路九十九巷三號甲○○
    住處理論，竟基於公然侮辱之犯意，於甲○○住處門口，用
    揮舞七星劍之強暴方式對甲○○以「幹你娘」、「駛你娘（
    台語）」等侮辱性字眼辱罵甲○○；詎另行基於恐嚇甲○○
    生命及身體之犯意，對甲○○恫嚇稱「一定要讓你死，今天
    若不是你死，就是我亡」、「要把你剁成好幾塊，讓你家一
    個也不留、手腳都要讓你斷」等語，致甲○○心生畏懼。
二、案經甲○○訴由嘉義市警察局第二分局報請臺灣嘉義地方法
    院檢察署檢察官偵查後聲請簡易判決處刑。
    理  由
一、本件訊據被告乙○○矢口否認有何上揭公然侮辱及恐嚇之犯
    行，辯稱：我沒有罵她，也沒有恐嚇她云云。惟查，被告業
    於警詢時就上開事實供承不諱，復據告訴人甲○○於警詢時
    及偵查中均指訴甚詳。此外，被告乙○○於上開時、地確係
    以「幹你娘」、「駛你娘（台語）」等粗鄙之侮辱性字眼辱
    罵告訴人甲○○，並以「一定要讓你死，今天若不是你死，
    就是我亡」、「要把你剁成好幾塊，讓你家一個也不留、手
    腳都要讓你斷」等字眼恐嚇告訴人等情，有告訴人甲○○所
    提出之錄音帶乙捲可憑，並有臺灣嘉義地方法院檢察署檢察
    事務官九十四年七月二十六日勘驗筆錄附卷可佐。而被告上
    開言行，已公然貶損告訴人之名譽，且已足使告訴人心生恐
    懼畏佈等情，亦據告訴人於偵查中指訴明確。是被告上開所
    辯顯係事後卸責之詞，委無足採。故本件事證明確，被告犯
    行堪以認定，應依法論科。
二、核被告所為，係犯刑法第三百零九條第二項之公然侮辱罪及
    同法第三百零五條之恐嚇罪而被告所犯上開二罪，罪名互異
    ，犯意各別，應分論併罰。原審依刑事訴訟法第四百四十九
    條第一項前段、第四百五十四條第二項，刑法第三百零九條
    第二項、第三百零五條、第四十一條第一項前段、第五十一
    條第六款，罰金罰鍰提高標準條例第一條前段、第二條，逕
    以簡易判決分別判處公然侮辱部分拘役三十日，如易科罰金
    以三百元折算一日，恐嚇部分拘役四十日，如易科罰金，以
    三百元折算一日，應執行拘役六十日，如易科罰金，以三百
    元折算一日，經核其認事用法並無不當，量刑亦稱妥適。被
    告上訴意旨認原審判量刑不當，為無理由，應予駁回。末查
    被告未曾受有期徒刑以上刑之宣告，有臺灣高等法院被告前
    案記錄表及臺灣嘉義地方法院檢察署刑案資料查註紀錄表各
    乙份在卷可稽，此次係因一時失慮，偶罹刑章，且被告已與
    告訴人達成調解，並經告訴人具狀撤回告訴，有撤回告訴狀
    及嘉義市東區調解委員會調解筆錄各乙份（見本院卷第 5頁
    、第 7頁）附卷可參，經本次罪刑之科處，應知警惕信無再
    犯之虞，本院因認對其宣告之刑以暫不執行為適當，爰併諭
    知緩刑二年，以啟自新。
據上論斷，應依刑事訴訟法第四百五十五條之一第一項、第三項
、第三百六十八條、第七十四條第一款，判決如主文。
本案經檢察官吳咨泓到庭執行職務。
中　　華　　民　　國　　94　　年　　11　　月　　30　　日
                刑事第四庭  審判長法  官  林世芬
                                  法  官  鄭雅文
                                  法  官  曾宏揚
上列正本證明與原本無異。
本件不得上訴。
中　　華　　民　　國　　94　　年　　11　　月　　30　　日
                                  書記官  陳慶昀
附錄論罪科刑法條：
中華民國刑法第305條
(恐嚇危害安全罪)
以加害生命、身體、自由、名譽、財產之事，恐嚇他人致生危害
於安全者，處2年以下有期徒刑、拘役或300元以下罰金。
中華民國刑法第309條第2項
(公然侮辱罪)
以強暴犯前項之罪者，處1年以下有期徒刑、拘役或500元以下罰
金。
